【裁判字號】    95,訴,1928
【裁判日期】    951121
【裁判案由】    違反槍砲彈藥刀械管制條例
【裁判全文】
臺灣桃園地方法院刑事判決              95年度訴字第1928號
公  訴  人  臺灣桃園地方法院檢察署檢察官
被      告  甲○○
選任辯護人  舒正本律師
上列被告因違反槍砲彈藥刀械管制條例案件，經檢察官提起公訴
（95年度偵字第2734號），本院判決如下：
    主  文
甲○○未經許可，持有可發射子彈具有殺傷力之改造手槍，處有
期徒刑參年貳月，併科罰金新臺幣伍萬元，罰金部分如易服勞役
，以新臺幣壹仟元折算壹日。扣案之改造手槍壹支（含彈匣壹個
，獲案後槍枝管制編號：0000000000號）沒收。
    事  實
一、甲○○前於民國九十一年間，經其弟陳智勇（已歿）告知藏
    放仿BERETTA 廠八四型半自動手槍所製造之槍枝，換裝土造
    金屬槍管、土造金屬槍機而成具有殺傷力之改造手槍一支及
    具直徑約八．九㎜土造金屬彈頭之土造子彈十顆，在甲○○
    位於桃園縣桃園市○○○路○段五十八之一號之住處後方，
    嗣於九十三年七月間某日，甲○○在上開住處後方除草時，
    發現陳智勇所告知之上述槍、彈，即未經許可而予以持有，
    並不定期取出保養，另於九十四年十二月二十五日攜帶上述
    槍、彈至虎頭山試射四發，均正常擊發，嗣於九十五年一月
    十日晚間九時十分許，為警在甲○○上開住處後方鐵皮屋內
    查獲，並扣得前揭改造手槍一支及土造子彈六顆（均經鑑定
    試射後而不具殺傷力）。
二、案經臺北市政府警察局移送臺灣桃園地方法院檢察署檢察官
    偵查起訴。
    理  由
一、上揭犯罪事實，業據被告甲○○迭於警詢、偵查及本院審理
    時坦承不諱，並有改造手槍一支及土造子彈六顆扣案可佐，
    而前開改造槍彈，經送鑑後，認前述改造手槍一支（含彈匣
    一個，獲案後槍枝管制編號：0000000000號）係
    由仿BERETTA 廠八四型半自動手槍所製造之槍枝，換裝土造
    金屬槍管、土造金屬槍機而成之改造手槍，機械性能良好，
    可擊發適用之子彈，認具殺傷力；另送鑑子彈六顆，均係具
    直徑約八．九㎜之土造金屬彈頭之土造子彈，經全數試射，
    ，均可擊發，認具殺傷力等情，此有內政部警政署刑事警察
    局九十五年二月七日刑鑑字第○九五○○○八四五九號槍彈
    鑑定書及九十五年六月二日刑鑑字第○九五○○五○三二五
    號函各一份在卷可稽，足認被告前開自白與事實相符，堪以
    採信。本件事證明確，自應依法論科。
二、論罪科刑部分：
（一）按被告行為後，刑法部分條文業於九十四年二月二日經總
      統以華總一義字第○九四○○○一四九○一號令修正公布
      ，並於九十五年七月一日施行（下稱新刑法，修正前刑法
      下稱舊刑法），參酌最高法院九十五年五月二十三日刑事
      庭第八次會議決議意旨，新刑法第二條第一項之規定，係
      規範行為後法律變更所生新舊法律比較適用之準據法，於
      新刑法施行後，應適用新刑法第二條第一項之規定，為「
      從舊從輕」之比較。另於比較時應就罪刑有關之共犯、未
      遂犯、想像競合犯、牽連犯、連續犯、結合犯，以及累犯
      加重、自首減輕暨其他法定加減原因（如身分加減）與加
      減例等一切情形，本於統一性及整體性原則，綜其全部罪
      刑之結果而為比較。準此而論，本案涉及法律變更之部分
      如下：
   1、被告行為後，刑法第三十三條第五款業已修正規定「罰金
      ：新臺幣一千元以上，以百元計算之。」，與修正前舊刑
      法第三十三條第五款規定「罰金：一元（折算新臺幣為三
      元）以上。」不同。比較新舊法結果，以舊法較有利於行
      為人，新法並無對被告較為有利之情形。但罰金刑之最低
      度僅係限制法官之科刑範圍，在不量處最低罰金刑之情形
      下，此部分之修正，對被告並無太大之實質影響。
   2、修正前刑法第四十二條第二項但書規定易服勞役期間最長
      為六個月，修正後刑法第四十二條三項但書則提高為一年
      ，但修正前刑法第四十二條第二項前段規定易服勞役以一
      元以上三元以下折算一日，並依修正前罰金罰鍰提高標準
      條例第二條規定提高一百倍後，亦即以新臺幣三百元以上
      九百元以下折算一日，然依修正後刑法第四十二條第三項
      前段規定「易服勞役以新臺幣一千元、二千元或三千元折
      算一日」，此已影響行為人刑罰之法律效果，自屬法律有
      變更，經比較新舊法之結果，本件易服勞役之期限若未逾
      六個月，修正後之規定得以較高之金額折算一日，而折抵
      出較少之易服勞役日數，則修正後規定對於被告較為有利
      。
   3、綜上所述，參酌前揭最高法院刑事庭會議決議意旨，本院
      綜合本件全部罪刑比較之結果，認以新刑法較有利於被告
      ，故本案應一體適用新刑法。
（二）次按持有槍砲為長時間之繼續，乃行為之繼續而非狀態之
      繼續，故如未受允准，持有槍砲而無正當理由之行為持續
      長時間，於終止持有前，均在其犯罪行為實施中。其間法
      律縱有變更，其行為既繼續實施至新法施行以後，即與犯
      罪後法律有變更之情形不同，不生新舊法比較適用之問題
      （最高法院七十五年度台上字第三三七○號判決意旨參照
      ）。查槍砲彈藥刀械管制條例第十一條於九十四年一月二
      十六日修正公布（同年月二十八日生效），該條例第八條
      與第十條、第十一條合併修正移列為修正條文第八條，原
      條例第十、十一條刪除，惟依前揭說明，被告持有改造手
      槍之行為繼續至九十五年一月十日始被查獲，乃行為之繼
      續而非狀態之繼續，故不生行為後法律變更，此部分自無
      新舊法比較之問題，應適用其行為終止時之現行槍砲彈藥
      刀械管制條例第八條第四項之規定論處。另該條例第十二
      條之規定則未經修正，亦無新舊法比較之問題，被告之辯
      護人認本件應比較新舊法後，適用修正前之規定，顯有誤
      會，合先敘明。
（三）查被告未經中央主管機關許可無故持有前揭具殺傷力之改
      造手槍及土造子彈，核其所為，係犯槍砲彈藥刀械管制條
      例第八條第四項之未經許可持有可發射子彈具有殺傷力之
      改造手槍罪，及同條例第十二條第四項之未經許可持有子
      彈罪。被告以一行為持有前開改造手槍及子彈，係以一行
      為同時觸犯二罪名，為想像競合犯，應依刑法第五十五條
      之規定，從一重之未經許可持有其他可發射子彈具有殺傷
      力之改造手槍罪處斷。爰審酌被告值此槍彈氾濫之際，非
      法持有具殺傷力之改造手槍及土造子彈，對於社會治安潛
      藏高度危險，惡性非輕，惟念其犯罪後全盤供出犯行不諱
      ，態度良好，及其持有改造手槍一支及土造子彈十顆，數
      量亦非鉅大，暨其犯罪動機、目的、手段、生活狀況等一
      切情狀，量處如主文所示之刑，並依修正後刑法第四十二
      條第三項前段之規定，就併科罰金之部分，諭知以新臺幣
      一千元折算一日，以示懲戒。
三、沒收部分：
    扣案之改造手槍一支（含彈匣一個，獲案後槍枝管制編號：
    0000000000號），業經鑑定具有殺傷力，已詳如
    前述，自屬違禁物，應依刑法第三十八條第一項第一款之規
    定宣告沒收。至被告試射之子彈四顆及鑑定試射之子彈六顆
    ，已因試射擊發而不具殺傷力，自非違禁物，且非供被告預
    備為前揭犯行，或為前開犯行所用、所得之物，爰不予宣告
    沒收之。
據上論斷，應依刑事訴訟法第二百九十九條第一項前段，槍砲彈
藥刀械管制條例第八條第四項、第十二條第四項，修正後刑法第
十一條前段、第二條第一項但書、第五十五條、第四十二條第三
項前段、第三十八條第一項第一款，判決如主文。
本案經檢察官楊挺宏到庭執行職務。
中    華    民    國    95    年    11    月     21  日
                  刑事第八庭  審判長法  官  曾家貽
                                    法  官  陳彥宏
                                    法  官  吳為平
以上正本證明與原本無異。
如不服本判決，應於送達後十日內，向本院提出上訴狀。
                                    書記官  江惠婷
中    華    民    國    95    年    11    月    22    日
附論罪科刑依據之法條：
現行槍砲彈藥刀械管制條例第八條第四項
未經許可，持有、寄藏或意圖販賣而陳列第一項所列槍枝者，處
三年以上十年以下有期徒刑，併科新臺幣七百萬元以下罰金。
槍砲彈藥刀械管制條例第十二條第四項
未經許可，持有、寄藏或意圖販賣而陳列子彈者，處五年以下有
期徒刑，併科新台幣三百萬元以下罰金。


司法院資訊處製作；財團法人民間司法改革基金會備份。
